臺灣高等法院民事判決
                                    107年度上易字第788號
上  訴  人  古文松  

訴訟代理人  錢裕國律師
複 代理 人  黃健淋律師
            周志一律師
被 上訴 人  林素桂  

訴訟代理人  陳志偉律師

上列當事人間請求拆屋還地等事件，上訴人對於中華民國107年4
月13日臺灣士林地方法院第一審判決（106年度訴字第632號），
提起一部上訴，本院於109年3月4日言詞辯論終結，判決如下：
    主　文
上訴駁回。
第二審訴訟費用由上訴人負擔。
    理　由
一、上訴人主張：門牌號碼新北市○○區○○街000巷00弄00號1至6
    樓、地下1樓（下分別稱13號1至6樓、地下1樓）及15號1至6
    樓、地下1樓建物（下分別稱15號1至6樓、地下1樓，如與13
    號1至6樓、地下1樓則合稱系爭建物）為區分所有建物，伊
    為15號4樓建物之所有權人，同號6樓建物則為被上訴人所有
    。被上訴人未經系爭建物全體區分所有權人同意，擅自在15
    號6樓屋頂平台（下稱15號屋頂平台）如原判決附圖所示編
    號A、B部分面積依序27.53、50.27平方公尺搭蓋違建（下稱
    系爭違建），無權占有系爭違建坐落之該屋頂平台（下稱系
    爭平台），伊因而自民國101年3月25日起受有相當於每月租
    金新臺幣（下同）426元之損害等情。依民法第767條第1項
    、第821條、第179條規定，求為命被上訴人拆除系爭違建，
    騰空返還佔用之系爭平台予全體共有人，給付伊2萬2,920元
    及自106年3月25日起算之本息，並自106年3月25日起至拆除
    系爭建物騰空返還系爭平台之日止，按月於每月末日給付伊
    426元之判決（原審為上訴人敗訴之判決，上訴人不服，提
    起一部上訴。未繫屬本院部分，不予贅述）。上訴聲明：㈠
    原判決廢棄；㈡被上訴人應將系爭平台上如附圖所示編號Ａ部
    分面積27.53平方公尺、B部分面積50.27平方公尺拆除騰空
    並回復原狀後，將佔用之系爭平台返還給上訴人及全體共有
    人；㈢被上訴人應給付上訴人2萬2,920元及自106年3月25日
    起至清償日止，按週年利率5％計算之利息；㈣被上訴人應自1
    06年3月25日起至履行第2項主文完畢之日止，按月於每月末
    日給付上訴人426元。
二、被上訴人則以：系爭建物於84年6月28日公寓大廈管理條例
    公佈施行前已取得建造執照，興建系爭建物之建商於出售房
    屋時，出具約定由頂樓住戶使用屋頂平台之分管書面，交付
    各買受人簽名，系爭建物之規約亦約定由伊分管使用系爭平
    台，又除上訴人外，系爭建物其餘區分所有權人曾簽立同意
    書約定由伊使用15號屋頂平台，復在105年、106年間書立分
    管協議書允由伊以頂樓加蓋方式管理使用系爭平台，伊因此
    有權管理使用系爭平台。如認伊興建系爭違建前未能取得全
    體共有人同意，惟全體共有人於系爭違建完成後20餘年期間
    均不曾為反對之意思，更出具前述同意書、分管協議書，亦
    應認已有由伊以系爭違建使用系爭平台之默示分管協議存在
    。系爭建物於84年6月28日公寓大廈管理條例公佈施行前已
    取得建造執照，係一般住宅無須設置屋頂避難平台，系爭平
    台依建築技術規則第99條第1項規定，並非作為屋頂避難平
    台之用，即非屋頂構造，自可約定由伊專用；系爭違建經新
    北市政府違章建築拆除大隊拍照列管，未排定拆除期程，且
    尚留有約20坪之空間，並無危及公共安全之虞，不影響6樓
    屋頂平台應有之救援或逃生之應有功能。伊使用系爭平台既
    係經分管約定或默示分管而來，即無不當得利；縱認應給付
    相當於租金之不當得利，上訴人主張依系爭建物坐落土地佔
    用面積按申報地價10％計算，亦屬過高，應予酌減等語，資
    為抗辯。答辯聲明：上訴駁回。
三、按數人區分一建築物而各有其一部者，該建築物及其附屬物
    之共同部分，推定為各所有人之共有，98年1月23日修正前
    民法第799條前段定有明文。準此，數人區分一建築物，就
    其專有部分，在構造上及使用上具有獨立性，於該專有部分
    固成立區分所有權，但就專有部分以外之建築物及其附屬物
    之共同部分，則推定為共有。查系爭建物為79年6月25日建
    造完成之6層建築物，同年9月6日辦理第一次登記，乃區分
    所有建物，上訴人與被上訴人依序為15號4樓（即新北市○○
    區○○段0000○號建物）、15號6樓（即同段5166建號建物）及
    各坐落土地（即新北市○○區○○段000○000地號土地）之所有
    權人，被上訴人於83年8月16日買受15號6樓房地，於同年9
    月8日辦理所有權移轉登記，同年11月間於系爭平台增建完
    成原判決附圖編號A、B部分所示之系爭違建，A、B部分面積
    依序為27.53、50.27平方公尺等情，有土地及建物登記謄本
    、異動索引、15號屋頂平台（含系爭平台及違建）照片、改
    制前臺北縣政府（現為新北市）工務局使用執照存根、新北
    市淡水地政事務所108年1月15日新北淡地籍字第1085370590
    號函檢送之登記申請書、建築改良物登記簿謄本影本及外附
    資料可參【臺灣士林地方法院（下稱士林地院）105年度士
    調字第485號卷（下稱調字卷）第11至28、35至36、57至75
    頁、原審卷㈠第333頁、本院卷㈠第400至545頁、改制前臺灣
    士林地方法院檢察署（下稱士林地檢署）105年度偵字第105
    54號（下稱10554號）偵查卷第38頁】，且經原審勘驗屬實
    （勘驗筆錄及複丈成果圖見同上調字卷第52至53、78頁），
    且為兩造所不爭（原審卷㈠第187頁）。15號屋頂平台之共同
    部分，依前揭規定，即屬包括兩造在內之系爭建物各區分所
    有權人共有。上訴人主張被上訴人無權以系爭違建佔用系爭
    平台，為被上訴人所否認，並以前詞置辯。經查：
  ㈠關於被上訴人是否有權使用系爭平台之部分：
  ⒈按所謂默示之意思表示，除依表意人之舉動或其他情事，足
    以間接推知其有承諾之效果意思者外，倘單純之沉默，依交
    易上之慣例或特定人間之特別情事，在一般社會之通念，可
    認為有一定之意思表示者，亦非不得謂為默示之意思表示。
    是以公寓大廈等集合住宅之買賣，建商與各承購戶約定，公
    寓大廈之共用部分或其基地之空地由特定共有人使用者，各
    共有人間對各自占有管領之部分，互相容忍，對於他共有人
    所占有土地之使用、管理，未予干涉，歷有年所，即非不得
    認有默示分管契約之存在。於此情形，倘共有人已按分管契
    約占有共有物之特定部分，他共有人嗣後將其應有部分讓與
    第三人，除有特別情事外，其受讓人對於分管契約之存在，
    通常即有可得而知之情形，而應受分管契約之拘束（最高法
    院98年度台上字第1087號民事判決意旨參照）。
  ⒉經查，系爭建物於79年6月25日建造完成，建商於預售階段，
    曾詢問買受人是否同意由6樓住戶使用頂樓平台，可以增建
    加蓋，並提出載有系爭建物所有住戶空格之文書，其上約定
    屋頂平台為頂樓住戶專用，備由將來買受各樓層之住戶簽名
    等情，業經證人即系爭建物第一手買受人13號6樓所有權人
    黃淵泉（建物登記謄本見原審卷㈠第80頁）、同號3樓所有權
    人張淑珍（建物登記謄本見原審卷㈠第76頁）之配偶梁金木
    分別於原審及本院審理中證述明白（原審卷㈠第340至341頁
    、本院卷㈡第174至176頁）。黃淵泉復證實其亦於13號6樓屋
    頂平台加蓋增建物時，並無任何住戶表示反對，以及系爭建
    物屋頂平台迄今仍留有建商備供增建物使用之部分鋼筋存在
    等情（原審卷㈠第340至341頁），核與現場照片（原審卷㈠第
    313頁）相符；梁金木則證稱：13號屋頂平台由該號6樓住戶
    搭蓋增建物使用，15號6樓頂樓增建於80年間即已存在，伊
    基於鄰居情誼，同意6樓住戶可使用頂樓平台增建建物（本
    院卷㈡第174至176頁）。又系爭建物15號1樓區分所有權人林
    水龍係向前手買受房屋而來，其於本院證稱：坐落系爭平台
    上之系爭增建係6樓住戶（即被上訴人）所為，因已蓋好又
    是鄰居，伊同意由6樓住戶使用，伊不曾於6樓住戶建造該增
    建物或完成開始使用時表達過不同意其於系爭平台搭建及使
    用該等增建物等語（本院卷㈠第178頁）。參以系爭建物13號
    1至6樓、15號1至3樓、5樓於105、106年間之區分所有權人
    依序為詹尉德、蔡明煌、張淑珍、楊志妙、王素雲、黃淵泉
    、林水龍、張永明、陳志強、王淑騏（下合稱詹尉德等10人
    ）以及地下一樓區分所有權人王獺、王清年（以上2人均於1
    07年10月23日移轉所有權予訴外人詹偉伸，有本院卷㈢第41
    至47頁之異動索引可稽），亦在105年12月25日起至106年1
    月9日間，分別出具載有「...本人同意因漏水問題讓6樓所
    有權人於頂樓加蓋並使用...倘若日後有改建機會，則須按
    照權狀持分做分配，不得以頂樓加蓋為由要求增加持有坪數
    。因本大廈為25年中古屋，屋齡年舊失修，本人同意『維持
    頂樓加蓋原貌』，俾免其影響建築結構，更易造成漏水」等
    文字之分管協議書（原審卷㈠第31至42頁）；詹尉德等10人
    復於系爭建物區分所有權人成立來來雙拼華廈管理委員會後
    ，於載有「茲同意住戶林素桂（地址：新北市○○○○○○○○○○○○
    區○○街000巷00弄00號6樓）『繼續』使用6樓頂樓空間全部...
    」及「同意6樓全權使用頂樓」等文字之「公寓約定專用同
    意書」上署名（本院卷㈠第30頁），甚至系爭建物「來來雙
    拼華廈管理委員會」於本件訴訟繫屬中（起訴日期為105年1
    0月11日，民事起訴狀見士林地院調字卷第4至9頁）之106年
    3月16日召開之區分所有權人會議，亦就「撤銷105年底與10
    6年初各住戶所簽訂之15號6樓頂樓違建的分管契約同意書與
    頂樓約定專用同意書之事情」之提案進行決議（本院卷㈡第5
    3頁）。足見系爭建物之各區分所有權人間，就位於15號屋
    頂平台之系爭平台使用方式，早有分管之默示，歷任所有人
    亦無異議，各共有人間業成立分管契約，即允由15號6樓以
    維持系爭違建原貌方式繼續分管使用坐落所在之系爭平台，
    方生前揭過程。乃上訴人於91年間即向其前手張燕麗買受15
    號4樓房屋，並在91年12月20日辦妥所有權移轉登記，有不
    動產買賣契約書（包括房地產標的物現況說明書）、建物登
    記謄本可稽（士林地院調字卷第27頁、原審卷㈠第382至388
    頁）；由地面向上觀察，明顯可見坐落於系爭平台之系爭違
    建，有新北市政府違章建築拆除大隊106年12月4日新北拆認
    一字第1063194154號函所附現場照片以及兩造拍攝之照片可
    稽（原審卷㈠第336頁、本院卷㈠第177至181頁）；系爭違建
    與15號6樓間有內梯，屋內有書桌、書櫃等尋常住家擺設之
    家具，亦有上訴人提出之照片可按（士院調字卷第57、65頁
    、原審卷㈠第224頁、本院卷㈠第217至221頁），該違建顯與1
    5號6樓房屋之利用有關。可見上訴人於91年間買受15號4樓
    房地時，當已知悉系爭平台上之系爭違建存在，並由15號6
    樓住戶使用之事實；其對共有人間就位於系爭平台之系爭違
    建有默示分管契約，應可得而知，自需受該分管契約之拘束
    。從而被上訴人依該分管內容，於系爭平台建造系爭違建而
    為使用收益及管理，即無不合。至張燕麗於本院到場證稱伊
    忘記原買受之預售屋標的為3樓或4樓、亦不記得有無經建商
    或其他住戶要求簽署同意由6樓住戶使用15號6樓屋頂平台進
    行增建之文書，也不清楚系爭平台有無加蓋增建等語（本院
    卷㈡第179至180頁），所為陳述尚無從採為本件認定之參考
    。張燕麗於出售15號4樓房地予上訴人時，固於房地產標的
    物現況說明書「說明法定停車位、屋頂平台或地下室等約定
    使用或習慣使用方式」內容欄勾選「否」，備註說明欄亦為
    空白（原審卷㈠第388頁），以及上訴人雖於105年10月28日
    遷籍至15號4樓（本院卷㈠第159頁），惟上訴人於對被上訴
    人提起之竊佔刑案中自承在同年11月7日搬進該15號4樓，復
    稱「在我入住後發現該公寓七樓（頂樓）遭人竊佔、違建，
    且有出租給他人使用，竊佔頂樓之人為林素桂，前幾年她也
    還住○000巷00弄00號...」等語（見士林地檢署10554號偵卷
    第8至9頁），並提出其所拍攝之系爭違建及坐落所在屋頂平
    台照片為其刑案佐證（見同上偵查卷第15至18頁），參以坐
    落系爭平台之系爭違建外觀顯而易見，已如前述，又系爭建
    物各戶水表均在系爭違建附近，亦有現場照片可參（本院卷
    ㈠第219至221頁），可見上訴人於91年間即遷入15號4樓，其
    應知情系爭違建之存在。從而張燕麗填載之現況說明書內容
    以及上訴人之遷籍資料，均不足為有利於上訴人主張之佐證
    。另士林地檢署10554號偵查案件不起訴處分書記載上訴人
    告訴意旨係略以「被告林素桂...於民國83年間起，即竊佔
    樓頂並自行搭建水泥房屋使用，嗣於104年8月間，因被告未
    妥善管理頂樓加蓋部分，導致水管阻塞淹水，淹水並往下溢
    流至樓梯間及電梯」等情（本院卷㈠第155頁），仍不足以證
    明上訴人於104年8月間始知悉系爭違建存在。又上訴人買受
    15號4樓遷入後歷經10餘年之期間全不曾表示異議，迨至105
    年間始向主管機關檢舉系爭違建，有新北市政府工務局105
    年9月10日陳情案件回覆表可參（原審卷㈠第177頁），顯然
    其於購入15號4樓時，已經知情15號屋頂平台之系爭違建存
    在且默許由15號6樓住戶使用，僅因事後另有糾葛，才為前
    開檢舉，方有是理，因此徒憑前開檢舉資料，亦無從為有利
    於上訴人之認定。至以王素雲名義出具之私文書（本院卷㈠
    第378頁），因其內容並無經過訊問，且該書狀提出，並無
    經過被上訴人同意，且亦未依法定程式提出，自不得採為裁
    判之基礎，附此說明。
  ⒊其次，各共有人除契約另有約定外，按其應有部分，對於共
    有物之全部，有使用收益之權，民法第818條固定有明文，
    惟共有物之管理，得由共有人全體訂立分管契約，約定各自
    分別占有共有物之特定部分，此即民法第818條、第820條第
    1項所稱「除契約另有約定」之情形。訂立分管契約之共有
    人自應受該契約之拘束，共有人得依分管內容就共有物分管
    部分使用收益及管理。查，系爭建物為79年6月25日建造完
    成，同年9月6日辦理第一次登記，已如前述，為公寓大廈管
    理條例施行前已取得使用執照之公寓大廈，兩造對於被上訴
    人於83年11月間即完成系爭違建並無爭執，該建物區分所有
    權人就屬共有之屋頂平台，既有默示分管約定，合於修正前
    民法第820條第1項規定，依公寓大廈管理條例第55條第2項
    但書規定，得不受該條例第7條各款不得為約定專用部分之
    限制，從而參與默示分管約定之區分所有權人及知悉或可得
    知悉該約定之受讓人，於該分管契約未合法終止前，均應受
    其拘束。復查，系爭建物通往系爭平台固有門鎖，惟住戶可
    向管理委員會或1 樓住戶拿取鑰匙進出，有新民街雙拼華廈
    公寓條約（下稱系爭公寓大廈規約）可佐（原審卷㈠第43至4
    4頁），證人黃淵泉於原審證稱被上訴人於上訴人提起本件
    訴訟後即開放樓頂未再上鎖，並交出鑰匙予其他住戶保管（
    原審卷㈠第341頁），上訴人於原審勘驗時，亦當場取得鑰匙
    一副，有原審勘驗期日筆錄可參（見士林地院調字卷第52頁
    ），關於被上訴人已拆除門鎖乙節，復有現場照片可佐（見
    原審卷㈠第45頁）。系爭建物屋頂平台依使用執照圖說標示
    為屋頂平臺，有新北市政府工務局106年12月5日新北工施字
    第1062368804號函可參（原審卷㈠第332 頁），並未載明設
    置目的，系爭建物15號部分每一層面積均為123.53平方公尺
    ，而坐落在系爭平台之系爭違建面積為77.8平方公尺，有新
    北市淡水地政事務所複丈成果圖、建物登記謄本可憑（士林
    地院調字卷第78頁、原審卷㈠第81至88頁），且為兩造所不
    爭（原審卷㈠第293至294 頁），系爭違建與15號屋頂平台之
    圍牆間有相當距離，由系爭建物鐵門通往系爭屋頂平台前方
    空地間，並未擺設任何物品或設有障礙；15號6樓屋頂平台
    除系爭違建外，尚有相充分空間可資使用，亦有現場照片可
    稽（士林地院調字卷第58至75頁），佐以13號6樓住戶黃淵
    泉亦同於13號屋頂平台搭設增建物，此經黃淵泉於原審證述
    在卷（原審卷㈠第340頁），其情形與被上訴人相近，而系爭
    建物區分所有權人於106年3月16日、108年3月16日之區分所
    有權人會議（下依序稱106年、108年會議）均議決給予黃淵
    泉就13號頂樓平台「頂樓約定專用權及頂樓使用權」，甚至
    載明於規約內（本院卷㈡第52、97至98頁），顯然系爭建物
    之區分所有權人認為於系爭建物屋頂平台搭建違建，並無違
    反屋頂平台之性質、構造及使用目的。從而上訴人主張被上
    訴人於15號屋頂平台搭設系爭違建，違反公寓大廈管理條例
    第7條第3款規定不得經共有人約定分管為專用部分，以及妨
    害住戶逃生避難之情形之使用目的，否認被上訴人有權以系
    爭違建使用系爭平台，均無可採。
  ⒋復按本件系爭平台之默示分管契約，既係系爭建物區分所有
    權人依修正前民法第820條第1項規定就該共有物管理方法所
    成立之協議，參酌詹尉德等10人及王獺、王清年出具之分管
    協議書及公寓約定專用同意書內容，又未定有分管期限，倘
    其他共有人欲終止該分管契約，已涉共有物管理方法之變更
    ，縱因無法期待能得上訴人之同意，自仍須經被上訴人以外
    之全體共有人同意，始得為之。惟上訴人所舉系爭建物區分
    所有權人於106年、108年會議之決議，出席人數均僅該建物
    14戶中之11戶，且106年會議就第十案決議3有關「15號6樓
    之頂樓違建因正在官司中且已有多組仲介及買方看屋...管
    委會不給予15號6樓頂樓約定專用權及頂樓使用權...」之事
    項僅經10戶議決通過，而第十五案有關「撤銷105年底與106
    年初各住戶所簽訂之15號6樓頂樓違建的分管契約同意書與
    頂樓約定專用同意書之事情」，亦僅有9票同意通過，1票沒
    意見，1票不同意，有該次會議紀錄可稽（本院卷㈡第49至54
    頁）；108年會議關於同上議案內容係列於該次會議「八、
    討論事項及決議」中，名為「來來雙拼華廈住戶規約修改及
    增列案」，惟並無任何參與議決同意修改之戶數記載，且區
    分所有權人詹尉德、王淑騏以及被上訴人均未出席該次會議
    ，有該次會議紀錄及出席人員名冊可參（本院卷㈡第93至98
    頁）。遑論黃淵泉及張淑珍之配偶梁金木更於法院審理時證
    稱彼等同意被上訴人於15號6樓屋頂平台使用系爭違建（參
    前述三、㈠、⒉），顯然上訴人所稱前揭終止、撤銷分管約定
    之提議，均未經被上訴人以外之全體共有人同意。又為促使
    共有物有效利用，立法例上就共有物之管理，已傾向依多數
    決為之，98年1月23日修正之民法物權篇，仿多數立法例，
    將該條項修正為：共有物之管理，除契約另有約定外，應以
    共有人過半數及其應有部分合計過半數之同意行之。但其應
    有部分合計逾3分之2者，其人數不予計算。而所謂共有物之
    管理包括共有物之保存、改良及利用；共有人以分管契約約
    定各自占有共有物之特定部分而為管理者，該分管契約之成
    立，固須經全體共有人之同意，但未能成立分管契約時，於
    上開規定修正，98年7月23日施行後，共有人亦得以多數決
    為共有物管理之決定，此項決定對於為決定時之全體共有人
    均有拘束力，僅不同意之共有人得聲請法院以裁定變更之，
    俾免多數決之濫用，且為保護不同意該管理方法之少數共有
    人權益，明定共有物管理之決定，有故意或重大過失者，應
    負連帶賠償責任，且共有人決定共有物之管理後，因情事變
    更致難以繼續時，任何共有人均得聲請法院變更之（同條第
    2、3、4項參見）。是新法修正施行後，共有人對於共有物
    之管理，除得經共有人全體同意以契約約定外，固得以多數
    決決定，惟契約約定或多數人決定管理方法後，需經法院裁
    定，始能變更，以確保全體共有人之利益。是縱認上訴人所
    舉前開於民法第820條修正後所為之106年、108年會議欲藉
    多數決方式決定變更系爭平台之管理方法，然仍需再經上開
    法定程序，始生拘束共有人效力；上訴人既未依上開途徑聲
    請法院裁定變更原分管協議，是其徒執上開會議決議，主張
    已終止被上訴人與系爭建物其他區分所有權人間就系爭違建
    坐落之系爭平台之分管契約，或已經區分所有權人撤銷同意
    ，均屬無據。
  ⒌從而，被上訴人既因前揭默示分管契約取得於系爭平台增建
    系爭違建使用之權利，且該建物又無礙全體住戶之出入或違
    反屋頂平台之使用目的，該等分管協議在未經全體共有人合
    法終止前，對上訴人及被上訴人及其他共有人間仍具拘束力
    ，被上訴人之占有及使用，即非無權占有，上訴人請求被上
    訴人拆除系爭平台之系爭違建，將系爭平台返還予其及全體
    共有人，即無所據。
  ㈡關於上訴人請求被上訴人給付佔用系爭平台之不當得利部分
    ：
    被上訴人以系爭違建占有使用系爭平台，係本於與其他區分
    所有權人間默示分管契約，具法律上原因，尚非無權占有，
    亦無不當得利，而致上訴人受有損害之情事；上訴人請求被
    上訴人返還占有使用系爭平台所生不當得利，即無理由，不
    應准許。
四、綜上所述，被上訴人抗辯其基於分管協議，有權管領、占用
    系爭平台，係屬可信，上訴人主張被上訴人無權占有系爭平
    台，為不足採。從而，上訴人依民法第767條、第821條、第
    179條等規定，請求被上訴人拆除坐落系爭平台之系爭違建
    ，返還系爭平台予上訴人及全體共有人，並給付相當於租金
    之不當得利，暨自起訴狀繕本送達翌日起至清償日止，按年
    息5%計算之法定遲延利息，為無理由，不應准許。其假執行
    之聲請亦失所附麗，應併予駁回。原審為上訴人敗訴之判決
    ，及駁回其假執行之聲請，並無不合。上訴意旨指摘原判決
    不當，聲明廢棄改判，為無理由，應駁回其上訴。
五、本件事證已臻明確，兩造其餘主張、陳述及所提未經援用之
    證據，經審酌後認與判決結果不生影響，爰不一一論述，附
    此敘明。
六、據上論結，本件上訴為無理由。依民事訴訟法第449條第1
    項、第78條，判決如主文。 
中    華    民    國   109    年    3     月    27    日
                  民事第二十三庭
                        審判長法  官  蕭胤瑮 
                              法  官  袁雪華
                              法  官  許勻睿 
正本係照原本作成。
不得上訴。
中　　華　　民　　國　　109 　年　　3 　　月　　30　　日
    　　　　　　　　　　　　　書記官  潘大鵬